【裁判字號】    97,上訴,6012
【裁判日期】    980319
【裁判案由】    偽造文書等
【裁判全文】
臺灣高等法院刑事判決                97年度上訴字第6012號
上  訴  人
即  被  告  丙○○
                    國民
                    號
選任辯護人  陳萬發  律師
上列上訴人因偽造文書等案件，不服臺灣士林地方法院97年度訴
字第152號，中華民國 97年10月17日第一審判決（起訴案號：臺
灣士林地方法院檢察署 96年度偵字第2864號、第15052號），提
起上訴，本院判決如下：
    主  文
原判決撤銷。
丙○○共同行使偽造公文書，足以生損害於公眾及他人，處有期
徒刑貳年捌月，如附表編號 1所示之公印文均沒收；又共同行使
偽造公文書，足以生損害於公眾及他人，處有期徒刑參年，如附
表編號 2所示之公印文均沒收。應執行有期徒刑伍年肆月，如附
表編號1、2所示之公印文均沒收。
    事  實
一丙○○明知由不詳人士所組成之詐騙犯罪集團，係以使用行動
  電話假借檢察官偵辦案件名義之方式，對臺灣地區民眾進行詐
  騙，竟仍意圖為自己不法之所有，與該詐騙集團所屬成員基於
  詐欺取財、行使偽造公文書及特種文書之犯意聯絡，而分別為
  下列犯行：(一)於 95年10月4日中午12時許，由該詐騙集團之某
  不詳成員撥打甲○兒子之住家電話，向接聽電話之甲○自稱為
  戶政事務所人員，並偽稱甲○之身分證遺失遭人冒用向玉山商
  業銀行申請開設為他人洗錢之帳戶，因該帳戶內有 1筆新臺幣
  （下同） 208萬元來源不明，將凍結甲○名下財產，甲○必須
  提領 200萬元交由臺灣臺北地方法院檢察署（下稱臺北地檢署
  ）林偉民書記官以便於處理該帳戶事宜，並留下主任檢察官蔡
  立文之電話（02）00000000（轉002）及 0000000000行動電話
  號碼（由同案被告陳東熙所提供，陳東熙所涉幫助詐欺取財部
  分，業經原審法院判決有罪確定）供聯繫之用，致使甲○陷於
  錯誤，於同日下午3時30分許前往臺北市內湖區○○○路○段15
  6號臺灣土地銀行內湖分行領款 100萬元後，於同日下午4時許
  依約前往臺北市內湖區○○○路○段166號福客多便利商店前，
  丙○○則持由該詐騙集團某不詳成員，在不詳時、地，以不詳
  方式所偽造之「林偉民書記官服務證」（未扣案）到場，並向
  甲○出示上開偽造之「林偉民書記官服務證」，以為行使，足
  以生損害於「林偉民書記官」及司法機關對於人員管理之正確
  性，甲○因而相信其為「林偉民書記官」本人，乃當場交付10
  0 萬元現金予丙○○收受，隨後該詐騙集團不詳成員並於同日
  下午 4時51分許，傳真由不詳詐騙集團成員在不詳時、地，以
  蓋用前在不詳時、地，利用不知情之成年刻印店人員所偽造之
  「法務部行政執行處台北執行處凍結管收命令印」、「檢察執
  行處鑑」公印（未扣案）之方式（丙○○偽造公印之犯行，業
  經另案判決確定），偽造上載：「監管人：蔡立文檢察官、收
  款人：林偉民書記官、受監管人：甲○、監管金額：新台幣臺
  佰萬元整、監管日期：民國九十五年十月四日至民國九十五年
  十月六日止、主任檢察官：蔡立文」之「臺北地檢署監管科」
  收據1紙（即附表編號1所示之公文書，公訴意旨誤認其上蓋有
  偽造之「主任檢察官蔡立文」印文）至甲○之兒子家中，以此
  方法交付予甲○作為憑據而為行使，足以生損害於「法務部行
  政執行處台北執行處」、「檢察執行處」，及司法機關對於公
  文管理之正確性，而丙○○取得甲○所交付之款項後即與詐騙
  集團朋分花用。(二)於 95年11月8日上午10時許，由該詐騙集團
  之某不詳成員自稱為臺北地檢署林錦村檢察官撥打電話給乙○
  ○○，詐稱其身分證遭人冒用向銀行申請開設帳戶，為偵辦案
  件需要，乙○○○必須自新竹商業銀行之帳戶內提領 140萬元
  交給鄭慶祥書記官轉交林錦村檢察官保管，並留下0000000000
  行動電話號碼（由同案被告賴冠名所提供，賴冠名所涉幫助詐
  欺取財部分，業經原審法院判決有罪確定）供聯繫之用，致使
  乙○○○陷於錯誤，於同日下午 2時30分許前往臺北市○○區
  ○○路之新竹商銀領款 140萬元後，依指示在銀行門口外面提
  款機前與丙○○見面，丙○○並出示由詐騙集團某不詳成員在
  不詳時、地，以不詳方式所偽造之「法務部臺北地檢署鄭慶祥
  書記官服務證」（未扣案），交乙○○○閱覽，以為行使，足
  以生損害於「鄭慶祥書記官」及司法機關對於人員管理之正確
  性，因而使乙○○○相信其為「鄭慶祥書記官」本人，乃與丙
  ○○一同至該路43巷26弄口附近之OK便利商店，隨後該詐騙集
  團某不詳成員並於同日下午 3時25分許，傳真不詳詐騙集團成
  員在不詳時、地，以蓋用前揭偽造之「法務部行政執行處台北
  執行處凍結管收命令印」、「檢察執行處鑑」公印（未扣案）
  之方式（丙○○偽造公印之犯行，業經另案判決確定），偽造
  上載：「監管人：林錦村檢察官、收款人：鄭慶祥書記官、受
  監管人：乙○○○、監管金額：新台幣臺佰肆拾萬元整、監管
  日期：民國九十五年十一月八日至民國九十五年十一月十日止
  、主任檢察官：林錦村」之「臺北地檢署監管科」收據 1紙（
  即附表編號 2所示之公文書，公訴意旨誤認其上蓋有偽造之「
  主任檢察官林錦村」印文）至上開OK便利商店給乙○○○作為
  憑據而為行使，足以生損害於「法務部行政執行處台北執行處
  」、「檢察執行處」，及司法機關對於公文管理之正確性，乙
  ○○○遂當場交付 140萬元現金予丙○○，而丙○○取得所乙
  ○○○交付之款項後即與詐騙集團朋分花用。嗣甲○、乙○○
  ○發覺有異，乃報警處理。經警追查發現丙○○與不詳人士所
  組成之詐騙集團，曾以同一手法於95年11月間詐騙林陳瑞珍90
  萬元為警查獲，而移送臺北地檢署偵辦，並經該署檢察官於95
  年12月7日 提起公訴，後經臺灣臺北地方法院（下稱臺北地院
  ）於96年4月23日以95年度訴字第1992號判決處有期徒刑2年，
  緩刑5年，於96年5月14日確定在案，遂調取上開OK便利商店監
  視器錄影畫面翻拍照片及提供丙○○之照片，分別予甲○、乙
  ○○○指認後，始查悉上情。
二案經臺北市政府警察局內湖分局報告臺灣士林地方法院檢察署
  檢察官偵查起訴。
    理  由
壹、程序方面：
  一按刑事訴訟法第159條之1所規定被告以外之人於偵查中向檢
    察官所為之陳述，除顯有不可信之情況者外，得為證據。其
    立法理由係以偵查中對被告以外之人所為之偵查筆錄，或被
    告以外之人向檢察官所提之書面陳述，性質上均屬傳聞證據
    ，且常為認定被告有罪之證據，自理論上言，如未予被告反
    對詰問、適當辯解之機會，一律准其為證據，似與當事人進
    行主義之精神不無扞格之處，對被告之防禦權亦有所妨礙，
    然刑事訴訟法規定檢察官代表國家偵查犯罪、實施公訴，依
    法有訊問被告、證人、鑑定人之權，且實務運作時，偵查中
    檢察官向被告以外之人所取得之陳述，原則上均能遵守法律
    規定，不致違法取供，其可信性甚高，為兼顧理論與實務，
    而對被告以外之人於偵查中向檢察官所為之陳述，除顯有不
    可信之情況者外，得為證據。乃同法第159條第1項所謂得作
    為證據之「法律有規定者」之一，為有關證據能力之規定，
    係屬於證據容許性之範疇。而被告之反對詰問權係指訴訟上
    被告有在公判庭當面詰問證人，以求發現真實之權利，此與
    證據能力係指符合法律所規定之證據適格，而得成為證明犯
    罪事實存在與否之證據資格，性質上並非相同。本案證人甲
    ○、林蘇惠美於偵查中之陳述，查無顯有不可信之情況，且
    證人甲○、林蘇惠美業於原審經檢察官、被告雙方為交互詰
    問，自有證據能力。
  二按被告以外之人於審判外之言詞或書面陳述，除法律有規定
    者外，不得作為證據；又被告以外之人於審判外之陳述，雖
    不符合同法第159條之1至第159條之4之規定，但經當事人於
    審判程序同意作為證據，法院審酌該言詞陳述或書面陳述作
    成時之情況，認為適當者，亦得為證據。當事人、代理人或
    辯護人於法院調查證據時，知有第159條第1項不得為證據之
    情形，而未於言詞辯論終結前聲明異議者，視為有前項之同
    意，刑事訴訟法第159條第1項及第159條之5分別定有明文。
    本判決下列所引用之證據資料均經依法踐行調查證據程序，
    當事人於本院言詞辯論終結前亦未聲明異議，本院審酌證據
    資料製作時之情況，均無違法不當及證明力明顯過低之瑕疵
    ，亦查無依法應排除其證據能力之情形，認以之作為證據應
    屬適當，皆有證據能力。
貳、實體部分：
  一訊據上訴人即被告丙○○矢口否認有何詐欺取財之犯行，辯
    稱：伊未向被害人甲○、林蘇惠美拿取任何款項，被害人甲
    ○、林蘇惠美先後被詐騙之日，伊自當日中午12時許起至同
    日下午5、6時止，均在勤勇科技有限公司（下稱：勤勇公司
    ）工作，不可能出現在案發現場云云。惟查：
    (一)上揭事實，業據證人即被害人甲○、林蘇惠美於原審審理
      時分別證述明確（見原審卷第69至79頁），復有上開偽造
      之「臺北地檢署監管科」收據（甲○、林蘇美）影本各 1
      份、上開OK便利商店監視器翻拍照片10幀及被害人甲○之
      臺灣土地銀行內湖分行帳戶存摺影本1份附卷可稽（見 96
      年度偵字第2864號卷第22至34頁），足堪採信。
    (二)被告雖以前揭情詞置辯，惟證人甲○、林蘇惠美於原審審
      理時均當庭指認被告即係前來拿取款項之人無訛（見原審
      卷第70頁、第76頁），且經原審當庭勘驗上開OK便利商店
      監視器錄影光碟結果：「一錄影時間顯示 95年11月8日15
      時13分17秒：被害人乙○○○與 1名著西裝、白襯衫、打
      領帶之平頭髮型男子，一起進入便利商店。二錄影時間顯
      示95年11月8日15時13分54秒、20分8秒、20分13秒、20分
      56秒、21分29秒：該名男子均有走向櫃台，錄影畫面有呈
      現該男子正面、側面影像，該名男子正面、側面影像之輪
      廓、五官均與在庭被告丙○○神似，且錄影畫面顯示該名
      男子臉部畫面有顏色較深的部位。」有原審 97年9月30日
      勘驗筆錄在卷可考（見原審卷第127至128頁），再觀諸卷
      附被告於原審審理時當庭拍攝之臉部近距離照片（見原審
      卷第135至141頁），被告臉部存有多數痘疤，而該痘疤部
      位則顯現出較深之色澤 1情，適與上開勘驗結果合。再
      者，被告與不詳詐騙集團成員共同於95年11月24日以同一
      詐騙手法詐騙被害人林陳瑞珍得款90萬元，被告於該案犯
      罪過程中亦曾出面出示偽造之「臺北地檢署鄭慶祥書記官
      服務證」以取信被害人林陳瑞珍，並因而取得90萬元，且
      由不詳詐騙集團成員傳真予被害人林陳瑞珠之「臺北地檢
      署監管科」收據上同有偽造之「法務部行政執行處台北執
      行處凍結管收命令印」、「檢察執行處鑑」印文等情，有
      偽造之「法務部臺北行政執行處凍結管制執行命令」、「
      臺北地檢署監管科」收據、「臺北地檢署鄭慶祥書記官服
      務證」及臺北地檢署 95年度偵字第25772號起訴書、臺北
      地院95年度訴字第1992號決各在卷可參（見95年度偵字第
      25772號影卷第54至57頁、第98至99頁、95年度訴字第199
      2號影卷(二)第 108至114頁），而證人甲○於原審審理時證
      稱：被告曾出示如上開偽造「臺北地檢署鄭慶祥書記官服
      務證」相同內容之證件，惟格式係印橫的等語（見原審卷
      第70頁）；證人乙○○○於原審審理時則證稱：被告係出
      示與上開偽造「臺北地檢署鄭慶祥書記官服務證」相同格
      式之證件等語（見原審卷第76頁）；而本案與前案犯罪時
      間相近，犯罪手法雷同，益徵證人甲○、林蘇惠美之指認
      無誤。雖證人甲○於原審審理時曾證稱：「（檢察官問：
      是否有見過在庭之被告？向你拿錢之人是否係在庭被告？
      ）向我拿錢那一個是個子比我還高，好像不是現在在庭的
      這位被告。」等語（見原審卷第69頁）。惟經檢察官提示
      上開OK便利商店監視器翻拍照片後，證人甲○旋即指認向
      其拿錢之人即係被告（見原審卷第69至70頁）。衡情，證
      人甲○（24年5月27日出生）於 97年7月8日作證時已高齡
      73歲，且作證時距案發時間已有1年3月之久，其對嫌犯之
      長相難免有所遺忘，嗣於提示照片後回復記憶指認被告無
      訛，並未違反常理，自難執此為有利於被告之認定。
    (三)證人羅能湧於原審審理時雖結證稱：伊係被告老闆，自94
      年 2月起僱用被告，從事外面施工、維修、保養監視器、
      電話及網路配線等工作，直至95年11月20幾日。伊無95年
      10月4日之報價單紀錄，故不知被告是否有與伊在一起。
      而 95年11月8日確定有與被告在一起，因有報價單，就會
      有施工，有施工就是伊與被告 2個人出去，當天出去是下
      午1點至6點等語（見原審卷第80至82頁），並提出勤勇公
      司 95年11月8日之報價單為佐（見原審卷第106至107頁）
      。然被告於警詢時先供稱：伊於95年10月4日及95年11月8
      日，人在頭份的菜市場賣手工藝品及新竹假日花市做生意
      云云（見上揭偵卷第37頁）；嗣於偵查中供稱：於95年11
      月8日下午2、3點， 95年10月4日下午3點30分左右，伊人
      在新竹頭份那裏做生意，賣手工藝品，有一位賣水果的許
      先生可以證明，但伊不知道許先生的地址云云（見上揭偵
      卷第 130頁）。是被告於警詢時及偵查中從未提及其於案
      發時係在勤勇公司工作，被告所辯先後不一，已有可疑。
      況證人羅能湧於原審審理時結證稱：報價單的報價日與施
      工日相隔時間，視狀況而定，如果是簡單的案件做完之後
      馬上就報價，回來再打估價單， 95年11月8日的報價單，
      載明完工日為11月22日，是因為11月22日完工付清，而勤
      勇公司有時是先報價、再施工等語（見原審卷第84至85頁
      ），是證人羅能湧未能確定其於 95年10月4日是否有與被
      告一同外出施工，而所提 95年11月8日報價單是否確為當
      日前往施工，亦非明確。參以被告於 95年11月8月向被害
      人乙○○○取款之事實，除被害人之指訴外，尚有同日OK
      便利商店監視器錄影光碟翻拍照片可佐，證人羅能湧上開
      之證詞自難作有利於被告之認定。
    (四)本件 2次犯行，均係先由不詳之詐騙集團成員撥打電話向
      被害人詐騙，及聯絡被害人交款事宜，被害人陷於錯誤後
      ，再由被告負責出面收取被害人所交付之款項，而以此方
      式共同實施詐欺犯罪，顯見被告與不詳詐騙集團所屬成員
      間就上開2次犯行，均有犯意聯絡及行為分擔。
    (五)綜上所述，本件事證明確。被告所辯，要屬畏罪卸責之詞
      ，委無足採。被告上揭犯行堪以認定，應依法論科。
  二按刑法第 212條所謂「其他相類之證書、介紹書」，係指與
    關於品行、能力、服務之證書、介紹書相類似之文書而言，
    上開未扣案之偽造「林偉民書記官服務證」、「法務部臺北
    地檢署鄭慶祥書記官服務證」，均係關於服務之證書，自屬
    刑法第 212條所指之特種文書，合先敘明。核被告丙○○所
    為，係犯刑法第216條、第211條行使偽造公文書罪；同法第
    216條、第212條行使偽造特種文書罪及同法第339條第1項詐
    欺取財罪。被告偽造公印文乃偽造公文書之部分行為，且偽
    造公文書及偽造特種文書之行為均為行使該等文書之高度行
    為所吸收，均不另論罪。被告與不詳詐騙集團成員間，就上
    開 2次犯行均具有犯意聯絡與行為分擔，皆為共同正犯。又
    被告先後 2次行使偽造公文書、特種文書之目的均在於詐取
    被害人甲○、乙○○○所有之財物，可認被告行使偽造公文
    書、特種文書均為該次詐欺取財行為之部分，核屬 1行為，
    應論以想像競合犯，而從一法定刑最重之刑法第 216條、第
    211 條行使偽造公文書罪處斷。公訴意旨認被告所犯上開行
    使偽造公文書罪、行使偽造特種書罪及詐欺取財罪間，應分
    論併罰，尚有未洽。再被告上開所犯 2次共同行使偽造公文
    書犯行間，犯意各別，行為分殊，應予分論併罰。又被告2
    次犯罪時間雖均係在 96年4月24日以前，惟均經本院宣告逾
    有期徒刑1年6月之刑，且其所犯刑法第339條第1項之詐欺取
    財罪，亦屬中華民國96年罪犯減刑條例第3條第1項第15款所
    定之罪名，本件並不符合中華民國96年罪犯減刑條例所定之
    要件，自不得予以減刑，附此敘明。
  三原審對被告論罪科刑，固非無見。惟查：公訴意旨認被告另
    涉犯偽造「法務部行政執行處台北執行處凍結管收命令印」
    、「檢察執行處鑑」公印之犯行等情。惟被告偽造公印之犯
    行，業經另案判決確定，應不另為免訴之諭知（詳如後述）
    ，原判決未察，仍認被告成立偽造公印罪，自有違誤。本件
    被告否認犯行，提起上訴，雖無理由，惟原判決既有上述可
    議，自應由本院予以撤銷改判。爰審酌被告正值壯年，不思
    正途，僅因貪圖不法利益，即加入詐騙集團共同參與詐騙犯
    行，致使被害人甲○、乙○○○受有財產損失，並嚴重影響
    司法機關之公信力及民眾對司法機關之信任，兼衡其犯罪之
    動機、目的、手段、所生損害，犯後態度，及犯罪事實已較
    原審減縮等一切情狀，分別量處如主文第 2項所示之刑，並
    依法定其應執行之刑。末查，如附表編號1、2所示之偽造公
    印文，均應依刑法 219條之規定，不問是否屬於犯人所有，
    予以宣告沒收。至上開被告或共犯所有，供被告等人犯罪所
    用之偽造「林偉民書記官服務證」 1張、偽造「法務部臺北
    地檢署鄭慶祥書記官服務證」 1張，均未扣案，亦乏積極證
    據足以證明該些物品仍然存在而未滅失，為免將來執行困難
    ，爰不依法宣告沒收。另上開偽造之「臺北地檢署監管科收
    據」（甲○、乙○○○），雖係供被告等人犯本件犯罪所用
    ，惟已以傳真之方式交付予被害人甲○、乙○○○，均非被
    告或共犯所有之物，且上開偽造之「臺北地檢署監管科收據
    」性質上亦非屬違禁物，是尚乏沒收之依據，亦不予宣告沒
    收，公訴意旨聲請就上開偽造之「林偉民書記官服務證」、
    「臺北地檢署監管科收據」（甲○監管、林蘇美）併予宣告
    沒收，尚有未洽，併予敘明。
  四公訴意旨另以：被告尚涉偽造「法務部行政執行處台北執行
    處凍結管收命令印」、「檢察執行處鑑」公印之犯行云云。
    按案件曾經判決確定者，應諭知免訴之判決，刑事訴訟法第
    302條第1款定有明文。又此項訴訟法上所謂一事不再理之原
    則，關於實質上一罪或裁判上一罪，均有其適用，連續犯及
    牽連犯均係裁判上一罪，如其中部分之犯罪行為，業經判決
    確定，其效力當然及於全部，倘檢察官復就連續犯或牽連犯
    中之部分行為，重行起訴，即應諭知免訴之判決（最高法院
    47年台非字第20號判例要旨參照），又按舊刑事訴訟法第29
    4條第1款規定（現為第 302條），案件曾經判決確定者，應
    為免訴之判決，係以同一案件，已經法院為實體上之確定判
    決，該被告應否受刑事制裁，即因前次判決而確定，不能更
    為其他有罪或無罪之實體上裁判。此項原則，關於實質上一
    罪或裁判上一罪（如修正前刑法第55條及第56條之犯罪），
    其一部事實已經判決確定者對於構成一罪之其他部份，固亦
    均應適用，但此種情形，係因審判不可分之關係，在審理事
    實之法院，對於全部犯罪事實，按照刑事訴訟法第 267條規
    定本應予以審判，故其確定判決之既判力，亦自應及於全部
    之犯罪事實（最高法院32年上字第2578號判例要旨參照）。
    經查，被告與不詳詐騙集團成員共同於95年11月24日以同一
    詐騙手法詐騙被害人林陳瑞珍得款90萬元，被告於該案犯罪
    過程中亦曾由不詳詐騙集團成員傳真「臺北地檢署監管科」
    收據予被害人林陳瑞珍，而該「臺北地檢署監管科」收據上
    同有偽造之「法務部臺北行政執行處凍結管制執行命令」、
    「檢察執行處鑑」印文等情，有如前述。經觀察比對該案與
    本案傳真日期分別為95年11月24日（林陳瑞珠）、95年11月
    8日（乙○○○）、95年10月4日（甲○）之 3張「臺北地檢
    署監管科」收據上偽造之「法務部臺北行政執行處凍結管制
    執行命令」、「檢察執行處鑑」印文（見95年度偵字第2577
    2號影卷第55頁、 96年度偵字第2864號卷第12頁、第24頁）
    ，其印文圖樣相同，惟所蓋用位置稍有不同，且「法務部臺
    北行政執行處凍結管制執行命令」印文內依稀可辨識出「監
    管科」及案號等字樣，且印文四周並非平整而係呈現不規則
    狀，並有不規則之空白或墨色蘊染之痕跡，上開印文應非出
    於人工描繪或電腦套圖製作，而係出於蓋印。衡情，該詐欺
    集團於不及 2個月之時間內詐騙多位被害人，當無可能浪費
    時間、費用於重覆偽刻印章，無端增加犯行曝光之風險，且
    縱認該詐欺集團確持有多顆相同印章，亦以出於 1次偽刻較
    符合常情。準此，上開 3張「臺北地檢署監管科」收據上偽
    造之「法務部臺北行政執行處凍結管制執行命令」、「檢察
    執行處鑑」印文應係出於同一印章（或同時偽刻之印章）。
    而臺北地院95年度訴字第1992號判決理由欄內已敘明被告偽
    造公印及公印文，乃偽造公文書之預備行為，且其前述偽造
    公文書、偽造特種文書及偽造私文書之行為均為嗣後行使該
    等文書之高度行為所吸收，均不另論罪。被告行使偽造公文
    書、私文書及特種文書應論以想像競合犯，而應從一法定刑
    最重之行使偽造公文書罪處斷。因而判處被告共同行使偽造
    公文書罪確定，有判決書在卷可憑（見95年度訴字第1992號
    影卷(二)第108至114頁）。是被告偽造公印犯行已經法院判決
    確定（95年度訴字第1992號判決之既判力及於實質上一罪之
    偽造公印犯行），本應為免訴之諭知。惟公訴意旨認為此部
    分與上開論罪科刑部分有實質上一罪關係，爰不另為免訴之
    諭知。
據上論斷，應依刑事訴訟法第369條第1項前段、第364條、第299
條第1項前段，刑法第28條、第216條、第211條、第212條、第33
9條第1項、第55條、第51條第5款、第219條，刑法施行法第 1條
之1第1項、第2項前段，判決如主文。
本案經檢察官吳春麗到庭執行職務。
中    華    民    國    98    年    3     月    19    日
                  刑事第七庭  審判長法  官  陳晴教
                                    法  官  游紅桃
                                    法  官  楊智勝
以上正本證明與原本無異。
如不服本判決，應於收受送達後10日內向本院提出上訴書狀，其
未敘述上訴之理由者並得於提起上訴後10日內向本院補提理由書
（均須按他造當事人之人數附繕本）「切勿逕送上級法院」。
                                    書記官  林桂玉
中    華    民    國    98    年    3     月    23    日
附錄：本案論罪科刑法條全文
中華民國刑法第216條（行使偽造變造或登載不實之文書罪）
行使第210條至第215條之文書者，依偽造、變造文書或登載不實
事項或使登載不實事項之規定處斷。
中華民國刑法第211條（偽造變造公文書罪）
偽造、變造公文書，足以生損害於公眾或他人者，處1年以上7年
以下有期徒刑。
中華民國刑法第212條（偽造變造特種文書罪）
偽造、變造護照、旅券、免許證、特許證及關於品行、能力服務
或其他相類之證書、介紹書，足以生損害於公眾或他人者，處 1
年以下有期徒刑、拘役或3百元以下罰金。
中華民國刑法第339條（普通詐欺罪）
意圖為自己或第三人不法之所有，以詐術使人將本人或第三人之
物交付者，處5年以下有期徒刑、拘役或科或併科1千元以下罰金
。
附表：
┌──┬─────────────────┬───────┐
│編號│應沒收之公印文及數量              │    備  註    │
│    │                                  │              │
├──┼─────────────────┼───────┤
│ 1  │偽造中華民國95年10月4日「臺北地檢 │偽造公文書影本│
│    │署監管」收據上偽造之「法務部行政執│見96年偵字第28│
│    │行處台北執行處凍結管收命令印」、「│64號卷第24頁  │
│    │檢察執行處鑑」公印文各1枚         │              │
├──┼─────────────────┼───────┤
│ 2  │偽造中華民國95年11月8日「臺北地檢 │偽造公文書影本│
│    │署監管科」收據上偽造之「法務部行政│見96年度偵字第│
│    │執行處台北執行處凍結管收命令印」、│2864號卷第12頁│
│    │「檢察執行處鑑」公印文各1枚       │              │
└──┴─────────────────┴───────┘


司法院資訊處製作；財團法人民間司法改革基金會備份。
